【裁判字號】    99,消債更,20
【裁判日期】    990622
【裁判案由】    更生事件
【裁判全文】
臺灣士林地方法院民事裁定            99年度消債更字第20號
債  務  人  甲○○
上列當事人聲請更生事件，本院裁定如下：
    主  文
債務人甲○○自中華民國九十九年六月二十五日下午五時起開始
更生程序。
命司法事務官進行本件更生程序。
    理  由
一、按債務人不能清償債務或有不能清償之虞，且無擔保或無優
    先權之債務總額未逾新臺幣（下同）1,200 萬元者，於法院
    裁定開始清算程序或宣告破產前，得向法院聲請更生，觀諸
    消費者債務清理條例第3 條、第42條第1 項規定自明。次按
    ，法院開始更生程序之裁定，應載明其年、月、日、時，並
    即時發生效力。法院開始更生或清算程序後，得命司法事務
    官進行更生或清算程序，必要時得選任律師、會計師或其他
    適當之自然人或法人一人為監督人或管理人，復為同條例第
    45條第1 項、第16條所明定。
二、聲請意旨略以：伊有不能清償債務之虞情事，前已提出債權
    人清冊，以書面向最大債權金融機構之安泰商業銀行股份有
    限公司（下稱安泰銀行）請求協商，惟協商不成立。又伊無
    擔保或無優先權之債務總額未逾1,200 萬元，復未經法院裁
    定開始清算程序或宣告破產，爰向本院聲請更生等語。
三、經查，債務人所主張之上開事實，業據提出債務人全戶戶籍
    謄本（見本院卷第15頁）、房屋租賃契約書影本（見本院卷
    第17至23頁）、與安泰銀行之前置協商不成立通知書（見本
    院卷第24頁）、生活支出單據（見本院卷第66至83頁）、財
    團法人金融聯合徵信中心當事人綜合信用報告及協商前置專
    用債權人清冊（見本院卷第85至97頁）、債務人96至97年度
    綜合所得稅各類所得資料清單及財產歸屬資料清單（見本院
    卷第98至100 頁）、勞工保險被保險人投保資料表（見本院
    卷第111 至112 頁）及債務人薪資證明（見本院卷第113 至
    116 頁、第177 至181 頁）等為證，核閱屬實，堪認為真正
    。次查，債務人除平均每月薪資1 萬7,000 餘元外，別無其
    他財產可供清償，以債務人陳報之債務總金額達274 萬4,82
    8 元觀之，債務人之財產確不足履行全部債務，債務人主張
    有不能清償債務情事，當屬實在。此外，債務人復查無消費
    者債務清理條例第6 條第3 項、第8 條或第46條各款所定駁
    回更生聲請之事由存在，則債務人聲請更生，應屬有據。揆
    諸首開說明，應予開始更生程序，並命司法事務官進行本件
    更生程序。
四、爰裁定如主文。
中    華    民    國    99    年    6     月    22    日
                  民事第三庭  法      官  張國勳
上為正本係照原本作成。
本件不得抗告。
中    華    民    國    99    年    6     月    22    日
                              書  記  官  朱亮彰

司法院資訊處製作；財團法人民間司法改革基金會備份。
